【裁判字號】    89,易,889
【裁判日期】    900223
【裁判案由】    竊盜
【裁判全文】
臺灣屏東地方法院刑事判決                          八十九年度易字第八八九號
    公  訴  人  臺灣屏東地方法院檢察署檢察官
    被      告  乙○○
右被告因竊盜案件，經檢察官提起公訴（八十九年度偵字第三一三九號），本院判決
如左：
    主  文
乙○○竊盜，累犯，處有期徒刑柒月。
    事  實
一、乙○○前因違反麻醉藥品管理條例案件，經本院判處有期徒刑一年確定，於民國
    八十八年二月二十日執行完畢，猶不知悔改，復意圖為自己不法之所有，於八十
    九年四月十四日凌晨零時許，駕駛借得而來之車號ＷＦ－３０４０號廂型車，至
    屏東縣鹽埔鄉○○段二七八地號竹筍園內，竊取甲○○所有之竹筍五十斤，得手
    後，旋為甲○○及其友人當場發現，乙○○見狀即駕車逃逸，甲○○之友人乃持
    木棍擊打該車，致廂型車左後照鏡破損，甲○○並抄下車號，而報警循線查獲。
二、案經屏東縣警察局里港分局報告臺灣屏東地方法院檢察署檢察官偵查起訴。
    理  由
一、訊據被告固不否認向人借得車號ＷＦ－３０４０號廂型車之事實，惟矢口否認有
    竊盜犯行，辯稱：簡清豐將車子借我時，車子方向盤即已故障，我一直把車子放
    在我家前面，並沒有使用，案發時，我正在外面工作，我工作時間是從晚上十一
    時開始，到各鄉鎮去抓雞，再載到統全食品公司去，一直要工作到早上七、八時
    ，而且我家人曾告訴我，這部廂型車，曾被人家開走過三次，早上又被開回來云
    云。經查：右開事實，業據被害人甲○○指訴歷歷，而上開廂型車確為姜相森於
    八十八年九月間借予簡清豐，簡清豐再於八十九年二月二十八借予被告，直至八
    十九年五月十四日姜相森取回該車，該車仍可行駛，惟左後照鏡已被敲壞等情，
    並據證人簡清豐、姜相森於警訊及偵查中證述屬實，而被告於警訊中亦坦承：上
    開廂型車自借得後，並未失竊，且未再借予他人等語，則案發時，既僅有被告使
    用該車，顯見被害人遭竊之竹筍應為被告所竊無訛，此外，復有照片數幀附卷可
    稽，事證明確。至被告雖以前詞置辯，惟如前述，被告於警訊時已自承，上開廂
    型車並未失竊，且未將車子再借予他人，另被告於警訊時，亦明確表示，案發當
    時正在家裡睡覺等語，再者，經本院傳訊統全食品公司管理部副理蔡慶日，其並
    證稱：抓雞之時間為下午三時，晚上十二時就將雞送回公司等語，與被告所辯工
    作之時間，迥不相符，足認被告事後所辯，均為飾卸之詞，委不足採，其犯行已
    堪認定。
二、核被告所為，係犯刑法第三百二十條第一項之普通竊盜罪。被告前因違反麻醉藥
    品管理條例案件，經本院判處有期徒刑一年確定，於八十八年二月二十日執行完
    畢，有卷附被告全國前案紀錄表可按，其受有期徒刑之執行完畢，五年內，再犯
    有期徒刑以上刑之罪，為累犯，依法加重其刑。爰審酌被告之品行、犯罪之動機
    、手段、造成被害人之損害、及其犯後飾詞狡辯，毫無悔意等一切情狀，量處如
    主文所示之刑，以符法制。
據上論斷，應依刑事訴訟法第二百九十九條第一項前段、刑法第三百二十條第一項、
第四十七條、罰金罰鍰提高標準條例第一條前段，判決如主文。
本案經檢察官蕭仁杰到庭執行職務
中      華      民      國      九十      年      二      月    二十三  日
                                      臺灣屏東地方法院刑事第一庭
                                          法  官  包梅真
右判決正本證明與原本無異。
對於本判決如有不服應於收受送達後十日內向本院提出上訴書狀上訴於台灣高等法院
高雄分院並按他造當事人之人數附具繕本。
                                          書記官   蔡進吉
中      華      民      國     九十       年      二      月   二十三   日
附錄法條：
刑法第三百二十條第一項
意圖為自己或第三人不法之所有，而竊取他人之動產者，為竊盜罪，處五
年以下有期徒刑、拘役或五百元以下罰金。


司法院資訊處製作；財團法人民間司法改革基金會備份。
